【裁判字號】    99,台聲,207
【裁判日期】    990210
【裁判案由】    聲請假處分
【裁判全文】
最高法院民事裁定              九十九年度台聲字第二○七號
聲  請  人  中華開發金融控股股份有限公司
法定代理人  甲○○
訴訟代理人  陳世杰律師
            余珊蓉律師
上列聲請人因與相對人金鼎綜合證券股份有限公司等間聲請假處
分事件，對於中華民國九十八年十一月五日本院裁定（九十八年
度台抗字第八七七號），聲請再審，本院裁定如下：
    主  文
聲請駁回。
聲請訴訟費用由聲請人負擔。
    理  由
本件聲請人主張本院九十八年度台抗字第八七七號確定裁定（下
稱原確定裁定）有民事訴訟法第四百九十六條第一項第一款規定
之情事，對之聲請再審，無非以：原確定裁定違反民事訴訟法第
五百三十八條第一項規定，認該條規定之法律關係限於繼續性之
要件，適用法規顯有錯誤；本件爭執之法律關係為聲請人是否享
有股東權（含表決權及選舉權），原確定裁定誤認本件爭執之法
律關係為聲請人於民國九十八年六月三十日股東常會（下稱系爭
股東常會）之股東表決權行使有無受侵害之虞，其適用民事訴訟
法第五百三十八條第二項規定顯有錯誤；兩造爭執之股東表決權
（含選舉權）存否之法律關係本具有繼續性，原確定裁定未適用
公司法第一百六十五條第一項規定及本院六十八年台上字第二一
八九號判例，有消極不適用法規之錯誤；原確定裁定適用民事訴
訟法第五百三十八條之四準用第五百三十三條、第五百二十六條
第一項規定顯有錯誤，且未適用同法第五百三十八條之四準用第
五百三十三條、第五百二十六條第二項規定，顯然影響裁判結果
，適用法規亦顯有錯誤；原確定裁定未適用民事訴訟法第四百九
十五條之一第二項準用第四百七十七條第一項廢棄前程序抗告法
院裁定，其適用法規亦顯有錯誤云云，為其論據。
惟按民事訴訟法第四百九十六條第一項第一款所謂適用法規顯有
錯誤，係指確定裁判所適用之法規，顯然不合於法律規定，或與
司法院現尚有效及大法官會議之解釋，或本院現尚有效之判例顯
然違反者而言。本件聲請人以相對人金鼎綜合證券股份有限公司
公開聲明伊不得於系爭股東常會上行使股東權，並濫用委託書徵
求制度進一步妨害伊股東權之行使，伊為避免於系爭股東常會上
股東權之行使遭受重大侵害之急迫危險，爰依民事訴訟法第五百
三十二條第一項、第五百三十八條第一項規定，向台灣台北地方
法院（下稱台北地院）聲請定暫時狀態之假處分，並願供擔保金
以補釋明之不足，聲明請求：相對人就系爭股東常會不得以聲請
人未合法取得股東權及其他類似理由拒發、短發選票與表決票予
聲請人暨剔除聲請人所持有相對人已發行股份之表決權（含選舉
權）數。台北地院准聲請人以新台幣四億六千四百五十四萬九千
五百二十四元為相對人供擔保後，就聲請人對相對人聲請部分予
以准許。相對人不服，提起抗告。抗告法院以聲請人另提起之本
案訴訟（台北地院九十八年度訴字第八八八號）所主張之事實，
其爭執之法律關係，為系爭股東常會之股東表決權行使有無受侵
害之虞，該法律關係不具繼續性，不得為定暫時狀態之處分，聲
請人聲請定暫時狀態之處分不應准許，因而將台北地院所為准聲
請人聲請假處分之裁定廢棄，駁回聲請人此部分之聲請。聲請人
對抗告法院裁定不服，提起再抗告。原確定裁定以：系爭股東常
會業於九十八年六月三十日召開完畢，且聲請人聲請意旨，僅係
為避免相對人妨害其於系爭股東常會之股東權行使，聲請人為本
件假處分聲請已無實益，欠缺權利保護必要之要件。又本件究有
何種情事有定暫時狀態之必要，聲請人雖提出相關媒體報導及廣
告影本為證，亦難認已就假處分之原因盡釋明之責，其所為聲請
自難准許。抗告法院廢棄台北地院所為裁定，駁回聲請人之聲請
，理由雖有不同，結論並無二致，仍應予維持等詞，認聲請人之
再抗告為無理由，爰以裁定駁回聲請人之再抗告，經核並無聲請
人所指適用法規顯有錯誤情形。聲請意旨，指摘原確定裁定有適
用法規顯有錯誤之再審事由，聲明廢棄，不能認為有理由。
據上論結，本件聲請為無理由。依民事訴訟法第九十五條、第七
十八條，裁定如主文。
中    華    民    國  九十九  年    二    月    十    日
                      最高法院民事第七庭
                          審判長法官  劉  福  聲
                                法官  鄭  玉  山
                                法官  黃  義  豐
                                法官  劉  靜  嫻
                                法官  袁  靜  文
本件正本證明與原本無異
                                      書  記  官
中    華    民    國  九十九  年    三    月    二    日
                                                      v

司法院資訊處製作；財團法人民間司法改革基金會備份。
